臺灣高等法院花蓮分院交通事件裁定　　　　　　　　　九十四年度交抗字第一號
　　抗告人即
　　受處分人　甲○○
右抗告人即受處分人因不服違反道路交通管理處罰條例案件，對於交通部公路總局台
北區監理所花蓮監理站九十四年一月九日所為之花監違字第裁四四─Ｐ000000
00號違反道路交通管理事件裁決處分（原舉發案號：花警交字第Ｐ0000000
0號），聲明異議，不服臺灣花蓮地方法院中華民國九十四年三月三十一日駁回之裁
定（九十四年度交聲字第十號），提起抗告，本院裁定如左：
    主  文
抗告駁回。
    理  由
一、抗告人於原法院聲明異議意旨略以：抗告人甲○○於民國（下同）九十三年九月
    五日晚上九時十四分許，騎乘車號ＨＧＸ─三八一號重型機車，在花蓮縣台九線
    公路嘉里路與福德路口處，因路口未設機慢車兩段左轉標誌，且當時左轉綠燈號
    誌已亮，乃依號誌左轉，並無不依號誌違規左轉情事；竟遭警員攔截開單舉發，
    故認花蓮監理站所為處分顯有未洽，而提出異議請求撤銷原處分等語。原法院以
    花蓮監理站所為裁處並無違誤，抗告人之異議為無理由，而予以駁回。
二、抗告意旨略以：抗告人在原法院所提出花蓮市各路口所設立之機慢車二段式左轉
    標誌，均附掛在燈號邊；而本件之機慢車二段式左轉標誌，卻設立在路口前方五
    十公尺處，形同設陷阱誘導觸法，設置號誌單位應認真改進。抗告人於夜間九時
    十四分許，在路燈不明，路口又未設置機慢車二段式左轉標誌情況下，而依號誌
    左轉，自不違法等語。
三、按機器腳踏車行駛之車道及轉彎，應依標誌或標線之規定行駛，違反上揭規定，
    應處二百（銀）元以上，六百（銀）元以下罰鍰；道路交通規則第九十九條、道
    路交通管理處罰條例第四十八條第二款分別定有明文。經查：
（一）本件抗告人甲○○於前揭時、地，騎乘機車左轉彎時，並未採用兩段式左轉方
      式，而係逕行左轉一節，為抗告人所自承。核與證人即花蓮縣警察局新城分局
      巡佐陳進財，在原法院所結證情節相符。
（二）而本件抗告人所指路口，設有機慢車待轉區，路口前方亦設有機慢車應採二段
      式左轉之標誌，亦經證人陳進財於原法院結證明確，並有現場照片五幀附卷可
      稽。足見機車行經本件路口，若欲左轉，自應採二段式左轉，始未違規。
（三）至抗告人所質疑「本件之機慢車二段式左轉標誌，未附掛在燈號邊，卻設立在
      路口前方五十公尺處」一節。經本院向花蓮縣警察局函詢結果，該局稱：依道
      路交通標誌標線號誌設置規則第六十五條規定：「機慢車兩段左轉標誌，用以
      告示左轉機器腳踏車或慢車駕駛人應遵照號誌指示，在號誌顯示允許直行時先
      行駛至右前方路口之左轉待轉區等待左轉，俟該方向號誌顯示允許直行後，再
      行續駛，以兩段方式完成左轉。本標誌設於實施機慢車兩段左轉路口附近顯明
      之處，並配合劃設機慢車左轉待轉區標線」；縣內目前設置「機慢車兩段左轉
      」標誌，均於路口附近顯明之處或於號誌桿再加掛設置，俾讓機車駕駛人易於
      遵循等語；有該局覆函在卷可憑。是本件之機慢車二段式左轉標誌，未附掛在
      燈號邊，而係設立在路口前方五十公尺處；觀之所附照片該標誌之設置，尚屬
      明顯，已足提醒駕駛人遵行，難認有違法之處。
（四）綜上所述，本件抗告人確有駕駛機車轉彎，未依標誌之規定行駛情事，而違反
      道路交通管理處罰條例第四十八條第二款（原處分機關裁決書贅載第一項）之
      規定。經交通勤務警察當場製單舉發，原處分機關就此違規行為，依該條例規
      定，裁處罰鍰新臺幣一千八百元，並記違規點數一點，核無不當。原法院因之
      駁回其異議，亦無不合。抗告人仍執陳詞指摘原裁定，其抗告為無理由，應予
      以駁回。
據上論斷，應依道路交通管理處罰條例第八十九條、道路交通案件處理辦法第二十六
條，刑事訴訟法第四百十二條，裁定如主文。
中      華      民      國    九十四    年      六      月      八      日
                                    審判長法官  吳  鴻  章
                                          法官  黃  永  祥
                                          法官  林  德  盛
右正本證明與原本無異。
本件不得再抗告。
                                        書記官  劉  夢  蕾
中      華      民      國    九十四    年      六      月      八      日
